臺灣桃園地方法院民事簡易判決
110年度壢簡字第1035號
原      告  余建德  



被      告  周金保  


訴訟代理人  吳正偉  
上列當事人間請求損害賠償事件，本院於民國111年3月24日言詞
辯論終結，判決如下：
    主    文
被告應給付原告新臺幣175,835元，及被告自民國110年12月8日
起至清償日止，按年息5％計算之利息。
原告其餘之訴駁回。
訴訟費用新臺幣3,200元由被告負擔60％，餘由原告負擔。
本判決原告勝訴部分得假執行。
    事實及理由
一、原告主張：被告於民國108 年8 月17 日6時20分許，駕駛車
    牌號碼000-0000號營業半聯結車（下稱被告車輛），行經國
    道一號北向59公里700公尺外側車道，因變換車道不當，適
    原告駕駛其所有車牌號碼00-0000號自用小客車（下稱系爭
    車輛），沿同路段同向外側車道自後直行駛至，兩車閃避不
    及，發生碰撞，系爭車輛車尾部位受損，原告因此心臟病加
    重（下稱系爭車禍事故），而系爭車輛維修費用為新臺幣(
    下同)288,650元，並支出醫療費用4,210元，合計受有292,8
    60元之損害，為此，爰依侵權行為損害賠償之法律關係提起
    本件訴訟等語。並聲明：被告應給付原告292,860 元，及自
    起訴狀繕本送達翌日起至清償日止，按年息5 ％計算之利息
    。
二、被告則以：對系爭車禍事故責任歸屬沒有意見，但系爭車輛
    之維修費用超過車輛剩餘價值，系爭車輛車齡超過20年，剩
    餘價值差不多20,000元。醫藥費部分也與系爭車禍事故無因
    果關係等語，資以抗辯。並聲明：原告之訴駁回。
三、本院之判斷：
（一）按因故意或過失，不法侵害他人之權利者，負損害賠償責
　　　任，民法第184 條第1 項前段定有明文。又變換車道時，
      應讓直行車先行，並注意安全距離，道路交通安全規則第
      98條第1 項第6 款規定甚明。查原告主張兩造於上開時、
      地發生系爭車禍事故，系爭車輛車尾受損；被告有變換車
      道不當之過失等情，有道路交通事故當事人資料申請書、
      國道公路警察局第一公路警察大隊道路交通事故初步分析
      研判表、國道公路警察局交通事故當事人登記聯單、道路
      交通事故現場圖、車損照片、保險資料、臺灣桃園地方檢
      察署109年度偵字第10636號不起訴處分書等刑事偵查資料
      各1 份附卷可參（見本院卷第6 至20頁、第40至83頁），
      且為被告所不爭執，堪信為真實，是被告上開過失駕車行
      為與系爭車輛所受損害間具有因果關係，原告主張被告應
      就其過失負損害賠償責任，為有理由。
（二）物被毀損時，被害人除得依民法第196 條請求賠償外，並
      不排除民法第213 條至第215 條之適用。又依民法第196
      條請求賠償物被毀損所減少之價額，得以修復費用為估定
      之標準，但以必要者為限（例如︰修理材料以新品換舊品
      ，應予折舊）。參原告所提出之工作單（見本院卷第10至
      12頁），系爭車輛修理費用為288,650元，其中零件費用
      為125,350元、工資為163,300元，而原告請求系爭車輛修
      復零件費用既係以新品換舊品，應計算折舊，則關於更新
      零件部分之請求，應以扣除按非運輸業用客車、貨車使用
      年限計算折舊後之費用為限。參酌行政院公布之固定資產
      耐用年數表及固定資產折舊率表，該車之耐用年數為5 年
      ，依定率遞減法，每年折舊率為千分之369 ，另依營利事
      業所得稅查核準則第95條第6 項規定「固定資產提列折舊
      採用定率遞減法者，以1 年為計算單位，其使用期間未滿
      1 年者，按實際使用之月數相當於全年之比例計算之，不
      滿1 月者，以1 月計」，系爭車輛於82 年11 月出廠，有
      行車執照1 份附卷可查（本院卷第40 頁），至系爭車禍
      事故發生時即108 年8月17日，已使用逾5年，則零件扣除
      折舊後之修復費用估定為12,535 元（計算式：125,350×0
      .1＝12,535元），加計工資163,300元，是系爭車輛之修理
      必要費用應為175,835元。至被告辯稱系爭車輛剩餘價值
      差不多20,000元等語，惟並未提出任何事證供本院審酌，
      自難認被告所辯為真。
（三）另原告雖稱因系爭車禍事故而有慢性缺血性心臟病，支出
      醫療費用4,210元等情，並提出衛生福利部桃園醫院診斷
      證明書、處方暨費用收據、衛生福利部桃園醫院暨新屋分
      院醫療費用收據等件為證（見本院卷第13至20頁），然觀
      諸前揭診斷證明書所載，原告係於109年5月7日、同年月1
      4日至衛生福利部桃園醫院心臟科門診就診並接受藥物治
      療，惟原告就診時間與系爭車禍事故發生時間相隔近1年
      ，難認就診原因與車禍有何關聯，原告亦未舉證其心臟病
      與被告之過失行為有相當因果關係，是其此部分之求償，
      礙難准許。
四、遲延之債務，以支付金錢為標的者，債權人得請求依法定利
    率計算之遲延利息；應付利息之債務，其利率未經約定，亦
    無法律可據者，週年利率為百分之5 ；給付無確定期限者，
    債務人於債權人得請求時，經其催告而未為給付，自受催告
    時起，負遲延責任。其經債權人起訴而送達訴狀，或依督促
    程序送達支付命令，或為其他相類之行為者，與催告有同一
    之效力，民法第233 條第1 項、第203 條、第229 條第2 項
    分別定有明文。經查，本件損害賠償債務，無確定給付期限
    ，而本件民事起訴狀繕本係於110 年12月7 日送達被告，有
    本院送達證書1 份附卷可稽（見本院卷第87頁），是被告應
    自110 年12月8 日起負遲延責任。
五、綜上所述，原告依侵權行為之法律關係請求被告給付175,83
    5元，及被告自起訴狀繕本送達翌日起即110年12月8日起至
    清償日止，按年息5 ％計算之利息，為有理由。逾此範圍之
    請求，則屬無據，應予駁回。
六、本件原告勝訴部分係就民事訴訟法第427 條訴訟適用簡易程
    序所為被告敗訴之判決，爰依同法第389 條第1 項第3 款之
    規定，職權宣告假執行。
七、本件事證已臻明確，兩造其餘攻擊防禦方法及所提證據，核
    與判決結果不生影響，爰不逐一論述，併此敘明。
八、訴訟費用負擔之依據：民事訴訟法第79條。並依職權確定訴
    訟費用額如主文第3 項所示。
中　　華　　民　　國　　111 　年　　4 　　月　　21　　日
                  中壢簡易庭      法  官  張得莉
以上為正本係照原本作成。
如不服本判決，應於送達後20日內，向本院提出上訴狀並表明上
訴理由，如於本判決宣示後送達前提起上訴者，應於判決送達後
20日內補提上訴理由書（須附繕本）。
如委任律師提起上訴者，應一併繳納上訴審裁判費。
中　　華　　民　　國　　111 　年　　4 　　月　　21　　日
                                  書記官  鄭涵勻